臺灣基隆地方法院民事裁定  
111年度簡抗字第9號
抗  告  人  陳旭輝  
相  對  人  闕秋波  



上列當事人間請求遷讓房屋事件，抗告人對於民國111年9月26日
本院111年度補字第633號裁定提起抗告，本院裁定如下：
    主  文
抗告駁回。
抗告費用由抗告人負擔。
    理  由
一、抗告意旨略以：相對人曾承諾抗告人可以一直承租門牌號碼
    基隆市○○區○○路00巷00○0號房屋（下稱系爭房屋），如今起
    訴請求抗告人遷讓返還系爭房屋，有違誠信原則，乃於法定
    期間提起抗告等語。
二、訴訟標的之價額，由法院核定。訴訟標的之價額，以「起訴
    時」之交易價額為準；無交易價額者，以原告就訴訟標的之
    利益為準，民事訴訟法第77條之1第1項、第2項分別定有明
    文。又法院於核定訴訟標的價額時，應以原告起訴請求法院
    裁判之聲明範圍為準；如原告起訴聲明已有一部撤回、變更
    、擴張或減縮等情形「後」，法院始為訴訟標的價額之核定
    者，方應祇以核定時尚繫屬於法院之原告請求判決範圍為準
    ，據以計算訴訟標的之價額，徵收裁判費用（最高法院95年
    度台抗字第689號裁定參照）。經查：
  ㈠相對人係以兩造間就系爭房屋之租賃契約已經屆期為由，起
    訴請求抗告人將系爭房屋全部遷讓交付相對人，有起訴狀可
    憑。相對人既以系爭房屋永久占有之回復為其訴訟標的，本
    件訴訟標的價額自應以系爭房屋之價值為準，惟相對人並未
    提出系爭房屋之客觀價值，參酌兩造約定每月租金新臺幣（
    下同）3,600元，依土地法第97條第1項規定：「城市地方房
    屋之租金，以不超過土地及其建築物申報總價年息百分之十
    為限」逆推核算，系爭房屋應有43萬2,000元之價值（計算
    式：3,600×12÷10%＝432,000），原裁定核定本件訴訟標的價
    額為43萬2,000元，並無違誤。至於相對人於原裁定核定本
    件訴訟標的價額後，始變更訴之聲明，所為訴之變更、追加
    是否合法及應否再補繳裁判費，應由受理本案之法院審酌。
  ㈡抗告人雖執前詞提起抗告，核屬相對人之請求有無理由之實
    體事項，應俟相對人依法補繳裁判費以後，再於本案訴訟判
    斷，與訴訟標的價額之核定無關，抗告人據以對原裁定所核
    定之訴訟標的價額提起抗告，顯有誤會，為無理由，應予駁
    回。　　　　
三、結論：本件抗告為無理由，依民事訴訟法第436條之1第3項
    、第95條、第78條，裁定如主文。　　
中　　華　　民　　國　　111 　年　　11　　月　　29　　日
                  民事庭審判長法　官　黃梅淑
　　　　　　　　　　　　　　　法　官　林淑鳳
　　　　　　　　　　　　　　　法　官　陳湘琳
以上正本係照原本作成。
本裁定不得抗告。
中　　華　　民　　國　　111 　年　　11　　月　　29　　日
      　　　                  書記官　陳柏宏